【裁判字號】    98,交聲,431
【裁判日期】    980427
【裁判案由】    違反道路交通管理處罰條例聲明異議
【裁判全文】
臺灣士林地方法院交通事件裁定         98年度交聲字第431號
原處分機關  交通部公路總局臺北區監理所
異  議  人  甲○○
即受處分人
上列異議人因違反道路交通管理處罰條例案件，對於交通部公路
總局臺北區監理所民國98年2 月3 日所為之裁決（原處分案號：
營裁字第裁40-ADI700665號），聲明異議，本院裁定如下：
        主  文
異議駁回。
        理  由
一、按交通法庭認聲明異議不合法律上之程式或其異議權已經喪
    失者，應以裁定駁回之。但其不合法律上之程式可補正者，
    應先定期命為補正，逾期不補正者，即予駁回。道路交通案
    件處理辦法第18條定有明文。次按受處分人不服道路交通管
    理處罰條例第8 條所定主管機關所為之處罰，得於接到裁決
    書之翌日起20日內，向管轄地方法院聲明異議，道路交通管
    理處罰條例第87條第1 項定有明文。又按違反道路交通管理
    事件統一裁罰基準及處理細則第5 條規定，處理違反道路交
    通管理事件，有關文書送達之程序，依行政程序法之規定。
    又送達於應受送達人之住居所、事務所或營業所為之；於應
    送達處所不獲會晤應受送達人時，得將文書付與有辨別事理
    能力之同居人、受僱人或應送達處所之接收郵件人員，行政
    程序法第72條第1 項、第73條第1 項分別定有明文。
二、原處分意旨略以：異議人即受處分人甲○○於民國（下同）
    92年10月16日上午11時44分許，使用註銷駕照駕駛車號7D-0
    07號營業自小客車，行經臺北市○○路時，為臺北市政府警
    察局北投分局交通分隊員警當場攔停舉發異議人有94年12月
    28日修正施行前道路交通管理處罰條例第21條第1 項第6款
    「使用註銷駕照駕駛」之違規行為，經原處分機關於98年2
    月3 日裁處異議人罰鍰新臺幣1 萬2 千元等語。
三、異議意旨略以：異議人收受原處分機關所寄發之裁決書通知
    繳款時，經向原處分機關求證發現舉發通知單上無異議人簽
    名，轉請舉發機關即臺北市政府警察局北投分局交通隊林志
    穎警員提出原始舉發通知單，亦因原舉發通知單已因時間久
    遠而銷燬，然本案尚未結案，證據即遭銷燬實非異議人所能
    接受，故對原處分表明不服聲明異議等語。
四、經查：
  (一)原處分機關於98年2 月3 日對異議人前揭違規事實作成裁決
    書後，旋依異議人位於臺北縣淡水鎮○○路141 巷48號3 樓
    之戶籍地址送達裁決書，因未獲會晤異議人，而於98年2 月
    3 日上午11時1 分由異議人戶籍所在地之管理委員即有辨別
    事理能力負責接收郵件之人代為收受無訛，此有前開裁決書
    及送達證書各1 份在卷可按，又異議人住所地係位於臺北縣
    淡水鎮，依法院訴訟當事人在途期間標準第2 條之規定，應
    扣除在途期間2 日，是以，若異議人對前開裁決表明不服，
    應於裁決書送達之翌日起至同年2 月25日之法定異議期間內
    向本院聲明異議。
  (二)然異議人遲至98年3 月2 日始向原處分機關陳述意見，並於
    同年4 月7 日完成聲明異議狀於翌日即8 日送交原處分機關
    收受，此有交通違規案件陳述書、異議人提出之98年4 月7
    日函暨前開書狀上之收文日期戳章在卷可憑，顯見異議人提
    起本件聲明異議已逾法定20日之聲明異議期間，顯有違背法
    定程式。
  (三)至異議人抗辯：原舉發通知單之證據文書業遭銷燬等實體抗
    辯，因異議人所為本件聲明異議程式於法有違，故本院礙難
    審酌前開實體抗辯事項，併此敘明。
五、據上論斷，應依道路交通管理處罰條例第87條第1 項，道路
    交通案件處理辦法第18條，裁定如主文。
中    華    民    國    98    年    4     月    27    日
                  交通法庭    法  官      黃欣怡
以上正本證明與原本無異。
如不服本裁定應於送達後5 日內向本院提出抗告狀。
                              書記官      陳慧玲
中    華    民    國    98    年    5     月    1     日


司法院資訊處製作；財團法人民間司法改革基金會備份。
